臺灣高雄地方法院刑事判決　　　　　　　94年度易字第1590號
公　訴　人　臺灣高雄地方法院檢察署檢察官
被　　　告　甲○○
上列被告因竊盜案件，經檢察官提起公訴（94年度偵字第15526
號），嗣本院訊問被告後，因被告就其被訴犯罪事實為有罪之陳
述，經詢問被告及檢察官之意見後，合議庭裁定由受命法官依簡
式審判程序獨任審理，並判決如下：
    主  文
甲○○攜帶凶器竊盜未遂，累犯，處有期徒刑陸月，如易科罰金
，以佰元折算壹日。
扣案之螺絲扳手貳支沒收。
    事  實
一、甲○○前因違反毒品危害防制條例案件，經本院於民國92年
    3 月6 日以91年度訴字第3624號判處有期徒刑7 月確定，嗣
    其於93年10月18日縮短刑期假釋出監，並於同年12月7 日縮
    刑期滿視為執行完畢。詎仍不知悔改，復基於為自己不法所
    有之犯意，於94年7 月4 日上午10時10分許，騎乘車牌號碼
    PJG-927 號重型機車搭載不知情之羅世環前往高雄縣鳳山市
    ○○○路105 、149 巷口之停車場，因見丙○○所有之車牌
    號碼XE-846號營業用大貨車停放該處，乃趁羅世環至一旁小
    解且無人注意之際，持其所有客觀上足供兇器使用之螺絲扳
    手2 支，竊取該車之電瓶（價值新臺幣 (下同)6,400 元）
    ，適其甫拆卸電瓶上之螺絲時，為警當場查獲而未得逞，並
    扣得螺絲扳手2 支。
二、案經高雄縣政府警察局鳳山分局報告臺灣高雄地方法院檢察
    署檢察官偵查起訴。
    理  由
一、本件被告甲○○係涉犯刑法第321 條第1 項第3 款、第2 項
    之攜帶兇器竊盜未遂罪，其法定刑為死刑、無期徒刑、最輕
    本刑3 年以上有期徒刑以外之罪，被告於準備程序進行中就
    被訴事實為有罪之陳述，由受命法官告知簡式審判程序之要
    旨並聽取其與公訴人之意見，經被告同意適用簡式審判程序
    後，本院亦認無不得或不宜改依簡式審判程序進行之處，爰
    依刑事訴訟法第273 條之1 第1 項、第284 條之1 規定，本
    院合議庭裁定本件由受命法官獨任進行簡式審判程序，合先
    敘明。
二、訊據被告對其於上開時、地攜帶螺絲扳手竊取電瓶未遂之事
    實業於偵查、審判中坦承不諱，核與被害人丙○○於警詢所
    指訴之情節相符，復有扣押筆錄、扣押物品目錄表、贓物認
    領保管單各1 紙、相片6 幀附於警卷可憑，此外並有螺絲扳
    手2 支扣案為證，足認被告之自白應與事實相符，是本件事
    證明確，被告犯行已堪認定。
三、按「刑法第321 條第1 項第3 款之攜帶兇器竊盜罪，係以行
    為人攜帶兇器竊盜為其加重條件，此所謂兇器，其種類並無
    限制，凡客觀上足對人之生命、身體、安全構成威脅，具有
    危險性之兇器均屬之，且祇須行竊時攜帶此種具有危險性之
    兇器為已足，並不以攜帶之初有行兇之意圖為必要。螺絲起
    子為足以殺傷人生命、身體之器械，顯為具有危險性之兇器
    」，又「刑法上竊盜罪既遂未遂區分之標準，係採權力支配
    說，即行為人將竊盜之客體，移入一己實力支配之下者為既
    遂，若著手於竊盜，而尚未脫離他人之持有，或未移入一己
    實力支配之下者，則為未遂」，最高法院79年臺上字第5253
    號、84年度臺上字第2256號分別著有判例、判決意旨可資參
    照。本件扣案之螺絲扳手2 支均係質地堅硬之金屬器具，足
    以供作兇器使用，此經本院當庭勘驗無誤，而本件被告僅在
    拆卸螺絲之階段而尚未將該電瓶置於自己實力支配範圍之下
    ，是核被告甲○○所為，係犯刑法第321 條第1 項第3 款、
    第2 項之攜帶凶器竊盜未遂罪。其前因違反毒品危害防制條
    例案件，經本院以91年度訴字第3624號判處有期徒刑7 月確
    定，嗣於93年10月18日縮短刑期假釋出監，並於同年12月7
    日縮刑期滿視為執行完畢，其於有期徒刑執行完畢後5 年內
    ，再為本件犯行，為累犯，應依刑法第47條之規定，加重其
    刑。又被告已著手竊盜行為之實施，然尚未得手即為警查獲
    ，為未遂犯，應依刑法第26條前段之規定減輕之。其同時有
    刑之加重及減輕事由，應依法先加後減之。爰審酌被告正值
    青壯，不知以己力賺取金錢，竟圖竊取他人財物，破壞社會
    治安，實不足取，惟念其所竊財物價值非高，犯後復已坦承
    犯行，尚具悔意等一切情狀，酌情量處如主文所示之刑，以
    資懲儆。扣案之螺絲扳手2 支，為被告所有供竊盜所用之物
    ，業經被告供承在卷，爰依刑法第38條第1 項第2 款，併予
    宣告沒收。
據上論斷，應依刑事訴訟法第273 之1 、第284 之1 、第299 條
第1 項前段、刑法第321 條第1 項第3 款、第2 項、第26條前段
、第47條、第41條第1 項前段、第38條第1 項第2 款，罰金罰鍰
提高標準條例第1條前段、第2條，判決如主文。
本案經檢察官乙○○到庭執行職務。
中　　華　　民　　國　　94　　年　　9 　　月　　30　　日
                  刑事第十四庭 法　官  謝  雨  真
以上正本證明與原本無異。
如不服本判決，應於判決送達後10日內，向本院提出上訴狀。
中　　華　　民　　國　　94　　年　　9 　　月　　30　　日
                               書記官  許  麗  珠
附錄本案論罪科刑法條：
刑法第321條
犯竊盜罪而有左列情形之一者，處 6 月以上、 5 年以下有期徒
刑：
一  於夜間侵入住宅或有人居住之建築物、船艦或隱匿其內而犯
之者。
二  毀越門扇、牆垣或其他安全設備而犯之者。
三  攜帶兇器而犯之者。
四  結夥三人以上而犯之者。
五  乘火災、水災或其他災害之際而犯之者。
六  在車站或埠頭而犯之者。
前項之未遂犯罰之。
